【裁判字號】    98,交聲,3369
【裁判日期】    980930
【裁判案由】    交管條例聲異
【裁判全文】
臺灣板橋地方法院交通事件裁定        98年度交聲字第3369號
原處分機關  交通部公路總局臺北區監理所板橋監理站
異  議  人
即受處分人  甲○○
上列異議人即受處分人因違反道路交通管理處罰條例案件，不服
交通部公路總局臺北區監理所板橋監理站中華民國98年8 月25日
板監裁字第裁41-AN0000000號裁決處分（舉發案號：臺北市政府
警察局97年9 月9 日北市警交大字第AN0000000 號），聲明異議
，本院裁定如下：
    主  文
異議駁回。
    理  由
一、原處分意旨略以：異議人即受處分人甲○○所有之車號M76-
    495 號重型機車，於民國97年8 月21日8 時24分許，經人駕
    駛行經臺北市○○○路與新生南路口，因有「機車行駛禁行
    車道」之違規行為，經臺北市政府警察局交通警察大隊執勤
    員警以科學儀器取得證據資料，製單對於該車所有人即異議
    人逕行舉發，並查證違規屬實，爰依道路交通管理處罰條例
    第45條第13款規定裁處罰鍰新臺幣（下同）1 千8 百元，並
    依同條例第63條第1 項第1 款規定（漏引第1 款）記違規點
    數1 點。
二、異議意旨略以：異議人對於違規事實並不否認，惟異議人是
    於98年9 月初接獲板橋監理站的裁決書始知悉違規。因家人
    於收受舉發通知單後，並未轉交給異議人，以致疏未自動繳
    納罰鍰，請原諒異議人及家人的粗心，回復較低額之裁罰金
    額6 百元云云。
三、按汽車駕駛人，爭道行駛，有「機器腳踏車，不在規定車道
    行駛」之情形者，處6 百元以上1 千8 百元以下罰鍰，並記
    違規點數1 點，道路交通管理處罰條例第45條第13款、第63
    條第1 項第1 款分別定有明文。又汽車駕駛人有違規行為，
    經以科學儀器取得證據資料證明其行為違規者，當場不能或
    不宜攔截製單舉發者，得逕行舉發；逕行舉發，應記明車輛
    牌照號碼、車型等可資辨明之資料，以汽車所有人為被通知
    人製單舉發，同條例第7 條之2 第1 項第7 款、同條第4 項
    亦規定明確。再者，處理違反道路交通管理事件，有關文書
    送達之程序，依行政程序法之規定；送達，於應受送達人之
    住居所、事務所或營業所為之，但在行政機關辦公處所或他
    處會晤應受送達人時，得於會晤處所為之；於應送達處所不
    獲會晤應受送達人時，得將文書付與有辨別事理能力之同居
    人、受僱人或應送達處所之接收郵件人員，此於違反道路交
    通管理事件統一裁罰基準及處理細則第5 條、行政程序法第
    72條第1 項、第73條第1 項分別規範甚明。
四、經查：
  (一)本件異議人即受處分人甲○○所有之車號M76-495 號重型機
    車，於97年8 月21日8 時24分許，經人駕駛行經臺北市○○
    ○路與新生南路口，因有「機車行駛禁行車道」之違規行為
    ，經臺北市政府警察局交通警察大隊執勤員警以科學儀器取
    得證據資料，製單對於該車所有人即異議人逕行舉發，並指
    定應到案日期為97年10月13日，嗣異議人於逾越該應到案期
    限60日以上始到案，經原處分機關函請舉發單位查復及綜合
    相關資料審查結果，認上開違規屬實，遂依道路交通管理處
    罰條例第45條第13款規定裁處罰鍰1 千8 百元，並依同條例
    第63條第1 項第1 款規定（漏引第1 款）記違規點數1 點等
    情，此有採證照片1 幀、舉發通知單、臺北市政府警察局交
    通警察大隊98年9 月25日北市警交大執字第09833064600 號
    函、違反道路交通管理事件裁決書等影本各1 件附卷可稽，
    異議人對此亦無任何爭執，其違規事實至為明確。
  (二)嗣舉發機關即臺北市政府警察局交通警察大隊將上開舉發通
    知單含採證照片寄出，向異議人之住所為送達結果，因在應
    送達處所不獲會晤應受送達人，已於97年10月14日將文書付
    與有辨別事理能力之同居人，而完成送達程序等情，此有臺
    北市政府警察局交通警察大隊送達證書影本1 紙在卷可憑，
    異議人對於其家人曾經收受舉發通知單乙節亦未爭執，足認
    本件舉發通知單確已於97年10月14日完成合法送達程序。異
    議人徒以其家人於收受文書後，並未將該文書轉交給其本人
    云云置辯，不能推翻該舉發通知單業經合法送達之效力，尚
    無從為何有利於異議人之認定。
五、從而，本件舉發單位認異議人所有之機車，經人駕駛有「機
    車行駛禁行車道」之違規行為，因當場不能或不宜攔截製單
    舉發，對於該車所有人即異議人逕行舉發，嗣異議人於逾越
    該應到案期限60日以上始到案，原處分機關依道路交通管理
    處罰條例第45條第13款、第63條第1 項第1 款及違反道路交
    通管理事件統一裁罰基準表之規定，裁處罰鍰1 千8 百元，
    並記違規點數1 點，均屬有據，核無違法或不當之處。異議
    人執持前詞，對原處分機關所為之裁決處分聲明異議，為無
    理由，應予駁回。
六、依道路交通管理處罰條例第87條第2 項，道路交通案件處理
    辦法第19條，裁定如主文。
中    華    民    國    98    年    9     月    30    日
                  交通法庭  法  官  朱嘉川
以上正本證明與原本無異。
如不服本裁定應於送達後5 日內向本院提出抗告狀。
                            書記官  陳聖儒
中    華    民    國    98    年    10    月    5     日


司法院資訊處製作；財團法人民間司法改革基金會備份。
